【裁判字號】    99,訴,36
【裁判日期】    990421
【裁判案由】    偽造文書等
【裁判全文】
臺灣屏東地方法院刑事判決                99年度訴字第36號
公  訴  人  臺灣屏東地方法院檢察署檢察官
被      告  丙○○
上列被告因偽造文書等案件，經檢察官提起公訴（98年度偵字第
7491號），被告於準備程序就被訴事實為有罪之陳述，本院合議
庭裁定由受命法官獨任進行簡式審判程序，並予判決如下：
    主  文
丙○○犯行使偽造私文書罪，累犯，處有期徒刑月，如易科罰
金，以新臺幣壹千元折算壹日；又犯詐欺取財罪，累犯，處有期
徒刑月，如易科罰金，以新臺幣壹仟元折算壹日，扣案之仿冒
商標「DIESEL」商標之牛仔褲壹件沒收。應執行有期徒刑肆月，
如易科罰金，以新臺幣壹千元折算壹日，扣案之仿冒商標「
DIESEL 」 商標之牛仔褲壹件沒收。
    事  實
一、丙○○前於95年間因偽造文書等案件，經臺灣高雄地方法院
    以94年度訴字第4192號判決判處應執行有期徒刑5 月確定，
    於95年7 月11日易科罰金執行完畢。詎猶不思悔改，復於下
    列時、地，為下列犯行：
（一）丙○○於98年6 月12日12時18分許，未經不知情之友人甲○○之同意，基於偽造準私文書之犯意，而冒用甲○○身
      分申請會員資格，在高雄縣某網咖內使用電腦設備連結網
      際網路，以「frankd1982」帳號向露天市集國際資訊股份
      有限公司（下稱露天市集公司）拍賣網站（網址為
      http://goods.ruten.com.tw ）申請會員時，擅自在上開
      網站會員註冊網頁內，鍵入「甲○○」之中文姓名、身分
      證統一編號等個人資料，足以表示係「甲○○」之人向露
      天市集拍賣網站申請登錄為會員之入會網頁電磁記錄，而
      偽造電腦網頁電磁記錄之準私文書。嗣其偽造完成上開電
      腦網頁電磁記錄之準私文書後，即透過網際網路將上開會
      員申請資料傳送至露天市集公司網站伺服器註冊會員，表
      示係「甲○○」申請登記為該網站會員，而行使該偽造私
      文書，露天市集拍賣公司因此提供「frankd1982」號供丙○○使用，足以生損害於甲○○、露天市集公司對於會員
      管理之正確性。
（二）丙○○明知「DIESEL」之商標圖樣，業經義商迪索公司向
      我國經濟部智慧財產局申請註冊獲准，並取得使用於牛仔
      褲等商品之商標專用權，現仍於專用期間內，亦明知其所
      持有之仿冒上開商標之DIESEL牛仔褲1 件，係未經商標權
      人同意或授權，而於同一商品上使用相同註冊商標之商品
      ，詎其竟意圖為自己不法之所有，及其於販賣仿冒商標商
      品之犯意，自98年6 月30日起，在屏東縣潮州鎮藍語網咖
      ，以電腦連結網際網路，在露天拍賣網站上，以上開偽造
      「甲○○」名義申請之拍賣帳號「frankd1982」，佯稱其
      所販賣上開牛仔褲係真品，而刊登販售上開仿冒DIESEL牛
      仔褲之訊息，而在上開露天拍賣網站上張貼內容略為：「
      DIESEL 2008F/W系列，版型-VIKER，刷色88Z ，拍賣資訊
      標示為專櫃正品」之拍賣訊息，以新臺幣（下同）4,50 0
      元之價格，販賣仿冒上開商標之牛仔褲1 件，適乙○○瀏
      覽露天拍賣網站前揭拍賣訊息後，誤信丙○○所販賣上開
      之仿冒牛仔褲係真品而陷於錯誤，於98年7 月15日下標購
      買該商品，並匯款4,500 元至丙○○所申辦之國泰世華商
      業銀行苓雅分行帳戶（帳號為000000000000號）內。嗣於
      同年月18日，乙○○收到上開仿冒DIESEL牌牛仔褲後，始
      知受騙，旋報警處理，為警循線查悉上情。
二、案經屏東縣政府警察局潮州分局報告臺灣屏東地方法院檢察
     署檢察官偵查起訴。
    理  由
一、本案被告丙○○所犯偽造私文書等罪，並非法定刑為死刑、
    無期徒刑或最輕本刑3 年以上有期徒刑之罪，亦非高等法院
    管轄第一審之案件，而被告於本院準備程式中就被訴事實為
    有罪之陳述，本院合議庭乃裁定由受命法官獨任進行簡式審
    判程式。又簡式審判程式之證據調查，不受刑事訴訟法第
    159 條第1 項、第161 條之2 、第161 條之3 、第163 條之
    1 及第164 條至第170 條規定之限制，刑事訴訟法第273 條
    之2 亦定有明文，故本件審理依該規定，亦排除嚴格證據調
    查，併予敘明。
二、上開犯罪事實業據被告丙○○於本院審理時坦承不諱（見本
    院卷第24頁、36頁），核與被害人甲○○、乙○○於警詢、
    偵訊分別指訴身分遭冒用申請帳號及在露天網路拍賣所購得
    牛仔褲係仿冒品等情大致相符（見警卷7 至8 頁、第9 至11
    頁，偵卷第13至14頁、第14至15頁），復有露天拍賣網頁資
    料、露天與賣家frankd1982問與答整理、露天拍賣帳號fran
    k1982 之註冊資料，通聯查閱調查單、中華郵政WebATM轉帳
    明細，乙○○之匯款存摺交易明細表、丙○○之國泰世華存
    戶基本資料、國泰世華銀行對帳單、寄送包裹托運單、經濟
    部智慧財產局商標資料檢索服務資料、嘉裕股份有限公司鑑
    定報告書等各1 份在卷可資憑佐（見警卷第13至14頁、第15
    至17頁、第19頁、第20至21頁、第22至26頁、第27頁、第28
    頁第30至31頁、第33頁、第34至35頁），另有扣案之仿冒「
    DIESEL」商標牛仔褲1 件，在案可憑。綜上，足認被告上開
    自白與確與客觀事實相符，本件事證已臻明確，犯行堪予認
    定，應依法論科。
三、按電磁紀錄藉機器或電腦之處理所顯示之影像或符號，足以
    為表示其用意之證明者，以文書論，刑法第220 條第2 項定
    有明文。本件被告冒用「甲○○」名義，上網至露天拍賣網
    站會員網頁，輸入甲○○身份證統一編號等個人資料，偽造
    入會網頁之電磁紀錄，此足以表彰該「甲○○」名義之人加
    入該網站會員之意，是該等電腦網頁文件應屬刑法第220 條
    第2 項之準私文書。又按利用網際網路上網登錄為網站會員
    ，須用戶先在用戶端電腦上編輯填寫入會資料後，再傳送入
    會資料至該公司網站之伺服器，以完成會員登錄，是被告在
    上開網站上冒用他人名義偽造入會資料之電腦網頁準私文書
    ，除已在其所利用之電腦上偽造準私文書外，復透過網路傳
    送該等準私文書至遠端之網路公司收受，尚構成行使該偽造
    準私文書之行為，足以生損害於甲○○及露天拍賣網站對於
    會員管理之正確性。又按商標法關於侵害他人商標專用權之
    處罰，並非當然包括不法得利之意義在內，其雖為欺騙其他
    之人而侵害他人商標專用權，然其行為若未具備不法所有意
    圖之要件時，既非可繩以刑法詐欺之罪，僅能依商標法中有
    關之規定處罰，則其於侵害商標專用權外，若有詐欺之行為
    者，當應另成立詐欺罪（最高法院80年度台上字第834 號判
    決意旨參照）。核被告丙○○上開所為，分別係犯刑法第21
    6 條之行使第220 條第2 項、第210 條偽造準私文書罪及同
    法第339 條第1 項詐欺取財罪、商標法第82條明知仿冒商標
    之商品而販賣罪。其偽造準私文書之低度行為為行使之高度
    行為所吸收，不另論罪。其以一行為詐騙被害人乙○○而販
    賣仿冒商標商品行為，同時觸犯上開2 罪名，為想像競合犯
    ，應依刑法第55條之規定，從一重論之詐欺取財罪處斷。被
    告所犯上開行使偽造準私文書罪與詐欺取財罪間，犯意各別
    ，行為互殊，應予分論併罰。另被告有上揭犯罪事實欄所述
    經有期徒刑宣告及執行完畢之情形，此有前開臺灣高等法院
    被告前案紀錄表可按，被告於有期徒刑執行完畢後，5 年以
    內故意再犯本件有期徒刑以上之2 罪，構成累犯，均應依刑
    法第47條第1 項規定予以加重其刑。爰審酌被告冒用他人名
    義申請會員帳號，不僅使甲○○受有損害，亦混淆露天拍賣
    管理會員之正確性，且商標具有辨識商品來源之功用，且企
    業經營者通常需經過相當時間並投入大量資金於商品之行銷
    及品質之改良，方得使該商標具有代表一定品質之效，被告
    明知其所販賣之上開牛仔褲係仿冒商標之商品，竟為貪圖不
    法利益，向被害人詐稱該牛仔褲係真品，不僅侵害商標權人
    之權益，亦使被害人陷於錯誤，交付買賣價金45,00 元，被
    告行為實有不當，兼衡酌被告與被害人乙○○達成和解並返
    還45 00 元，此有和解書1 紙在卷可憑（見警卷第12頁）、
    另甲○○則表示不再追究之意（見警卷第7 至8 頁）及被告
    犯罪動機、目的、手段、所得利益、犯後態度等一切情狀，
    分別量處如主文所示之刑，及分別諭知易科罰金之折算標準
    ，並定其應執行之刑及諭知易科罰金之折算標準。扣案之仿
    冒「DI ESEL 」牛仔褲1 件，為被告犯商標法第82條之罪所
    販賣之商品，依同法第83條規定，不問屬於犯人與否，均沒
    收之。
據上論斷，依刑事訴訟法第273 條之1 第1 項、第299 條第1 項
前段，商標法第82條、第83條，刑法第11條、第216 條、第210
條、第220 條第2 項、第339 條第1 項、第55條、第47條第1 項
、第41條第1 項前段、第51條第5 款，判決如主文。
本案經檢察官潘國威到庭執行職務。
中    華    民    國    99    年    4     月    21    日
                  刑事第三庭    法  官  陳怡先
以上正本證明與原本無異。
如不服本判決應於收受判決後10日內向本院提出上訴書狀，並應
敘述具體理由；其未敘述上訴理由者，應於上訴期間屆滿後20日
內向本院補提理由書（均須按他造當事人之人數附繕本）「切勿
逕送上級法院」。
中    華    民    國    99    年    4     月    21    日
                                書記官  鍾小屏
附錄本案論罪科刑法條
中華民國刑法第216條
（行使偽造變造或登載不實之文書罪）
行使第210 條至第215 條之文書者，依偽造、變造文書或登載不
實事項或使登載不實事項之規定處斷。
中華民國刑法第210 條（偽造變造私文書罪）
偽造、變造私文書，足以生損害於公眾或他人者，處5 年以下有
期徒刑。
中華民國刑法第220 條（準文書）
在紙上或物品上之文字、符號、圖畫、照像，依習慣或特約，足
以為表示其用意之證明者，關於本章及本章以外各罪，以文書論
。
錄音、錄影或電磁紀錄，藉機器或電腦之處理所顯示之聲音、影
像或符號，足以為表示其用意之證明者，亦同。
中華民國刑法第339 條（普通詐欺罪）
意圖為自己或第三人不法之所有，以詐術使人將本人或第三人之
物交付者，處5 年以下有期徒刑、拘役或科或併科1 千元以下罰
金。
以前項方法得財產上不法之利益或使第三人得之者，亦同。
前二項之未遂犯罰之。
商標法第82條
明知為前條商品而販賣、意圖販賣而陳列、輸出或輸入者，處1
年以下有期徒刑、拘役或科或併科新臺幣 5 萬元以下罰金。

司法院資訊處製作；財團法人民間司法改革基金會備份。
